【裁判字號】    89,上易,47
【裁判日期】    890225
【裁判案由】    毀損
【裁判全文】
臺灣高等法院高雄分院刑事判決                      八十九年度上易字第四七號
    上訴人  甲○○
    即被告
右上訴人因毀損案件，不服臺灣屏東地方法院八十八年度易字第一四一四號中華民國
八十八年十一月二十六日第一審判決（起訴案號：臺灣屏東地方法院檢察署八十八年
度偵字第六四八八號），提起上訴，本院判決如左：
      主  文
上訴駁回。
    事  實
一、甲○○獨居於屏東縣內埔鄉內埔村公墓內，因認位於屏東縣內埔鄉○○村○○路
    四號之「大眾長壽俱樂部」係侵占其居住家園，竟基於毀損之故意，於民國八十
    八年六月二十日晚間八時許，持刀割損乙○○所有放置在上開俱樂部內供人使用
    之籐椅二十張及木桌二張，致令不堪使用，足以生損害於乙○○，嗣經居住在大
    眾長壽俱樂部對面之鄔發生發覺而報警查獲。
二、案經乙○○訴由屏東縣警察局內埔分局移送台灣屏東地方法院檢察署檢察官偵查
    起訴。
    理  由
一、訊據上訴人即被告甲○○矢口否認有右揭毀損犯行，辯稱：本件係告訴人乙○○
    使用暴力侵占鄉有公墓用地，並脅迫要將我居住之房屋燒毀，損壞門鎖後將我的
    傢俱打得粉碎，我並未曾毀損告訴人乙○○之桌椅云云。惟查右揭犯罪事實，業
    據告訴人乙○○指述綦詳，並經目擊證人鄔發生結證屬實，復有現場照片七張在
    卷可佐，且被告甲○○既自承與告訴人曾因墓地使用爭執，其欲加破壞現場實屬
    可能，是本件事證明確，被告前述所辯，顯係事後卸責之詞，不足採信，其犯行
    洵堪認定。
二、核被告甲○○所為，係犯刑法第三百五十四條之毀損器物罪，其毀損多張籐椅及
    桌子，係出於時空密接之行為，為接續犯，以一行為論。
三、原審因而適用刑法第三百五十四條、第四十一條、罰金罰鍰提高標準條例第一條
    前段、第二條之規定，並審酌被告不思正當救濟之動機、目的、手段、所生危害
    、被告為一煢獨老人等情及其他一切情狀，量處拘役二十日，並諭知如易科罰金
    以三百元折算一日，其認事用法，均無不合，量刑亦屬適當。被告上訴意旨，否
    認犯罪，指摘原判決不當，並無理由，應予駁回。
據上論結，應依刑事訴訟法第三百六十八條，判決如主文。
本案經檢察官陳新慶到庭執行職務。
中      華      民      國    八十九    年      二      月    二十五    日
                              臺灣高等法院高雄分院刑事第七庭
                                  審判長法官  李文雄
                                        法官  郭雅美
                                        法官  黃憲文
右正本證明與原本無異。
不得上訴。
                                      書記官  黃全忠
中    華    民    國     八十九     年       三       月      一        日
附錄：本判決論罪科刑法條：
刑法第三百五十四條：
毀棄、損壞前二條以外之他人之物或致令不堪用，足以生損害於公眾或他人者，處二
年以下有期徒刑、拘役或五百元以下罰金。
                                                                        Ｆ


司法院資訊處製作；財團法人民間司法改革基金會備份。
